# 合营安排账务处理

提问人：zy_618 时间：2017-08-04 22:08:38
陈老师，请教一个问题，假设A公司是一家国企，房地产开发企业，有一块土地，价值 10 亿元，与B公司合作，由B出资2.5亿元，联合开发这块土地，使土地达到转让的条件（投资额达到预计投资额25%即可转让，纯土地不能二次转让），双方签订合作协议，约定收益分成，A占80%，B占20%，不涉及股权投资，双方共同经营，共同控制这一项目，那么，这种模式是合营安排吗？如果是，A、B公司如何账务处理？另外，这种合作模式，法律上是否可行？

回答人：chenyiwei
需结合具体的合作协议条款来分析考虑。根据合营安排准则规定，合营安排需同时具备两项特征，即“集体控制”和“一致行动”。但在实际操作中，不设立独立法人的合营安排往往遇到法律形式与经济实质的冲突问题。就本案例而言，因为仍然是在A的体内运作，并不是一个单独的法律主体，因此A在账务处理中仍需将该地块的开发支出和接受B公司的投资等经济事项完整纳入其报表（接受投资的2.5亿元作为负债处理，分配给B的收益计入损益），很可能不能用到合营安排准则所规定的一般处理方法。

提问人：zy_618 时间：2017-08-05 09:35:03
谢谢陈老师，但是还有一个疑问，就是如果合同或者协议约定成集体控制和一致行动，没有成立独立法人，作为共同经营，也不能采用合营安排的一般账务处理吗？即：(1)确认单独所持有的资产，以及按其份额确认共同持有的资产;(2)确认单独所承担的负债，以及按其份额确认共同承担的负债;(3)确认出售其享有的共同经营产出份额所产生的收入;(4)按其份额确认共同经营因出售产出所产生的收入;(5)确认单独所发生的费用，以及按其份额确认共同经营发生的费用。

回答人：chenyiwei
由于目前法律形式、税务处理方面都不承认该合营安排的独立地位，所以对不设立独立法人的合营安排（共同经营），合营方严格遵循准则规定的会计处理原则可能存在障碍。